# 求助陈版主：关于股改盈余公积问题

提问人：lcx2456 时间：2019-04-19 10:46:20
请问：如果一家公司 18 年 10 月股改 1-10月净利润 100 万，未分配利润 80 万，是否需要就 80 万计提盈余公积？如果不计提，11-12 月亏 20万，是否需要就 60 万计提盈余公积，股改的创立大会在 19 年 2 月份，股改的分录未分配利润转资本公积的分录做在 2 月份，可以嘛？

回答人：chenyiwei
此问题没有明确规定，按照惯例，一般建议在股改实施日，就年初至该日的净利润，在弥补前期未分配利润红字（如有）之后，计提 10% 的法定盈余公积，然后一并折股；后续到年末，只需就股改完成日到年末这段时间的盈利金额计提 10% 的法定盈余公积即可。如果在股改实施日未计提法定盈余公积的，则在年末就全年净利润计提法定盈余公积。
你说的 2018 年 10 月是否未股改基准日而不是实施日？基准日是无需进行账务处理的。实施日更可能是在 2019 年 2 月，所以 2018 年年报中是正常按全年利润计提法定盈余公积。